ACORDAO-COMPLETO-2496739

ACÓRDÃO 2137/2021 ATA 36/2021 - PLENÁRIO

VISTOS, relatados e discutidos estes autos de processo administrativo que tem por objeto Projeto de Resolução elaborado pela Presidência deste Tribunal, com o objetivo de regulamentar o registro e o controle de férias dos Ministros e Ministros-substitutos no âmbito do TCU,
ACORDAM os Ministros do Tribunal de Contas da União, reunidos em sessão do Plenário, diante das razões expostas pelo Relator, em:
9.1. aprovar a Resolução em anexo;
9.2. arquivar os presentes autos.

Projeto de Resolução, de autoria da Presidente do Tribunal, que objetiva disciplinar internamente as férias das autoridades.

não há

3. Interessado: Tribunal de Contas da União

13.1. Ministros presentes: Ana Arraes (Presidente), Walton Alencar Rodrigues, Benjamin Zymler, Augusto Nardes, Aroldo Cedraz, Raimundo Carreiro, Bruno Dantas, Vital do Rêgo e Jorge Oliveira (Relator).
13.2. Ministros-Substitutos presentes: Augusto Sherman Cavalcanti, Marcos Bemquerer Costa e André Luís de Carvalho.

JORGE OLIVEIRA

Cuida o presente processo de Projeto de Resolução, de autoria da Presidente, Ministra Ana Arraes, que visa a regulamentar as férias das autoridades ativas desta Corte de Contas.
2.	Sua Excelência justifica da seguinte forma o projeto de ato normativo que apresenta:
"O objetivo da proposta é gerar segurança para o processo, que passará a ser gerido por meio de sistema informatizado, o qual ficará sob responsabilidade da Secretaria de Apoio Estratégico - Seae, unidade criada para o aperfeiçoamento do atendimento às autoridades da Egrégia Corte de Contas, nos termos da Resolução-TCU nº 329/2021.
Além disso, se propõe regulamentar a Resolução nº 133/2011 do Conselho Nacional de Justiça, que trata do direito de postular o pagamento da indenização a que se refere o item 9.2 do Acórdão 1347/2015-TCU-Plenário, reconhecida a simetria constitucional com Membros do Ministério Público.
Por fim, a proposta busca definir as atribuições da Seae e do Gabinete de Apoio Executivo no que diz respeito ao controle, ao registro, bem como ao encaminhamento à Diretoria de Pagamento de Pessoal - Dipag das informações referentes a férias dos Membros do Ministério Público junto ao TCU - MPTCU.
Essas, Senhor Ministro, são as minhas considerações a respeito do conteúdo da minuta de resolução a qual submeto à sua relatoria."
	É o relatório.

não há.

Não atuou

ADMINISTRATIVO. PROJETO DE RESOLUÇÃO. REGULAMENTAÇÃO DO REGISTRO E DO CONTROLE DE FÉRIAS DOS MINISTROS E MINISTROS-SUBSTITUTOS. APROVAÇÃO DO PROJETO DE RESOLUÇÃO.

ADMINISTRATIVO (ADM)

Trata o presente processo de Projeto de Resolução, de autoria da Presidência desta Corte de Contas, que objetiva disciplinar internamente as férias das autoridades ativas do Tribunal.
2.	Relato essa matéria em função de sorteio realizado, em cumprimento ao disposto no art. 154, inc. III do Regimento Interno.
3.	O ato normativo que vier a ser aprovado suprirá uma longeva lacuna de regulamentação acerca do registro, controle e do pagamento de férias aos Ministros e Ministros-Substitutos.
4.	Os artigos 1º a 4º estabelecem os procedimentos para elaboração e aprovação da escala de férias anuais das autoridades, segundo os ditames do art. 42 do Regimento Interno, com o suporte operacional da Secretaria de Apoio Especializado (Seae) .
5.	O artigo 5º disciplina o pagamento da indenização consignado no item 9.2 do Acórdão 1.347/2015-Plenário e previsto no art. 1º, inc. VI da Resolução 133/2011, alterada pela Resolução 326/2020, ambas do Conselho Nacional de Justiça, e estabelece um prazo máximo de três anos para o exercício do direito de requerer.
6.	O parágrafo único do art. 5º restringe o pagamento da referida indenização à existência de disponibilidade orçamentária e veda que isso ocorra no presente exercício de 2021 às autoridades no exercício do cargo.
7.	Os artigos 6º e 7º determinam que a Secretaria de Soluções de Tecnologia da Informação (STI) , sob a coordenação da Seae e da Secretaria das Sessões (Seses) , se encarregue do desenvolvimento de solução informatizada, respectivamente, para o registro e controle das férias das autoridades e para a gestão da presença dos Ministros e Ministros-Substitutos nas sessões colegiadas.
8.	O controle e o registro das férias do Membros do Ministério Público de Contas estão previstos no artigo 8º. E o artigo 9º delega à Presidência a regulamentação da matéria e a solução dos eventuais casos omissos.
9.	Enfim, a aprovação de projeto de ato normativo como este se insere no exercício pelo TCU do regular poder de disciplinar o seu funcionamento interno, tal como previsto no art. 73 c/c o art. 96, inciso I, da Constituição Federal.
	Ante o exposto, submeto à aprovação deste Plenário, com meros ajustes formais, o Projeto de Resolução apresentado pela Presidência, que segue em anexo ao acórdão a ser proferido.
TCU, Sala das Sessões, em 15 de setembro de 2021.
JORGE OLIVEIRA 
Relator